臺灣高等法院臺南分院刑事判決　　　　　九十一年度上易字第一二九號　Ａ
　　　上　訴　人
　　　即　被　告　甲　○　○
右上訴人因傷害案件，不服臺灣臺南地方法院九十年度易字第二一九四號中華民國九
十年十一月二十九日第一審判決（起訴案號：臺灣臺南地方法院檢察署九十年度偵字
第七六二四號），提起上訴，本院判決如左：
      主      文
上訴駁回。
      事      實
一、甲○○係乙○○配偶李建中之姐，因乙○○、李建中二人分居後為爭取長子李哲
    緯互不相讓。詎甲○○於民國九十年五月五日上午九時許，在台南市○○路○段
    二四○巷十一號「娘親托兒所」內，為避免李哲緯遭乙○○帶走，竟基於傷害人
    身體之犯意，出手拉扯乙○○，致乙○○受有頸、胸及手部之抓傷。
二、案經乙○○訴由台灣台南地方法院檢察署檢察官偵查起訴。
      理      由
一、訊據上訴人即被告甲○○固坦承於右揭時、地有和告訴人乙○○發生拉扯，惟矢
    口否認涉有傷害犯行，辯稱：當天是因有參加母親節特別活動到托兒所，伊並不
    知道乙○○會過來，後來我們兩人互相拉拉扯扯都有受傷，伊叫他不要把小孩子
    帶走，他硬要把小孩子帶走，過程中有互相拉扯云云。惟查：上開事實業據告訴
    人於偵查、原審及本院審理中指訴綦詳，並經證人即現場目擊者林宏基於偵查時
    證稱：「甲○○用手指抓告訴人前胸衣服、頸部」等情（見九十年六月七日偵查
    卷筆錄），且告訴人受有上揭傷害，亦有行政院衛生署豐原醫院診斷證明書一紙
    附卷可稽，顯見乙○○之傷確係因甲○○拉扯所造成，被告所辯乃卸責之詞，不
    足採信。至被告舉出托兒所之負責人陳忠志欲證明其並未出手打人，然其於原審
    審理時證稱：「我是娘親托兒所之負責人，現場他們為了小孩子的事情在爭吵，
    很多人倒成一團，他們拉扯的事情我有看到，但因場面很亂，我不曉得是誰拉誰
    。」等語（見原審卷第二十頁），此亦無法為被告有利之證明。綜上所述，被告
    有上開傷害犯行已彰彰明甚，其所辯純係飾卸之詞，不足採信，本件事證明確，
    犯行堪予認定。
二、查被告傷害人之身體，核其所為係犯刑法第二百七十七條第一項之傷害罪。原審
    援引刑事訴訟法第二百九十九條第一項前段，刑法第二百七十七條第一項、第四
    十一條第一項，罰金罰鍰提高標準條例第一條前段、第二條之規定，並參酌告訴
    人之傷勢及被告犯罪之動機係因家族糾紛、目的、手段、及犯罪後態度等一切情
    狀，量處拘役二十日，並諭知易科罰金之折算標準，以資懲儆。本院經核其認事
    用法，均無不當，量刑亦稱妥適。被告上訴意旨，猶執前詞，否認犯罪，為無理
    由，應予駁回。
據上論斷，應依刑事訴訟法第三百六十八條，判決如主文。
本案經檢察官楊治宇到庭執行職務。
中    華    民    國      九十一      年      二      月      六        日
                                  臺灣高等法院臺南分院刑事第六庭
                                      審判長法官  楊    明    章
                                            法官  戴    勝    利
                                            法官  顏    基    典
右正本證明與原本無異。
不得上訴。
                                      法院書記官  呂    嘉    文
中    華    民    國      九十一      年      二      月      七        日
附錄本判決論罪科刑法條：
刑法第二百七十七條第一項：傷害人之身體或健康者，處三年以下有期徒刑、拘役或
                          一千元以下罰金。
